

SANTIAGO MOLINA

FULL STACK DEVELOPMENT

♀ Tucuman, Argentina

SOBRE MÍ

Soy estudiante de ingeniería, apasionado por la tecnología, enfocado en desarrollo fontend. Estoy siempre dispuesto a aprender nuevas tecnologías. En búsqueda de un nuevo desafío donde pueda aportar mi valor desde mi experiencia en el área de la ingeniería en sistemas o como desarrollador web. Soy una persona de fácil trato y disfruto trabajar en equipo.

HABILIDADES DESTACADAS

HTML	Typescript	Sass	Node.js	SQL	GIT & Github
CSS	React	Next.js	Express	PostgreSQL	Testing
Javascript	Redux	Nestis	Sequelize	SCRUM	

EXPERIENCIA

FRONTEND DEVELOPER

Neivor

Mayo 2021 - Agosto 2021

Desarrollo de aplicación web (JSF, Primefaces, Java) y desarrollo de aplicación mobile (Vue.js).

FULLSTACK DEVELOPER

Ecommerce arthub

Marzo 2021 - Abril 2021

Proyecto fullstack de un sitio de arte, desarrollado en grupo utilizando la metodología SCRUM. Las tecnologías utilizadas fueron: React, Redux, Express, Sequelize, Firebase, PostgreSQL y autenticación mediante JWT.

Link demo: https://arthub-project.vercel.app/

Repositorio:

https://github.com/SantiagoMartinMolina/Arthub

ESTUDIOS

HENRY BOOTCAMP

Fullstack web developer, dic 2020 - abril 2021

Curso intensivo de más de 700hs de cursada. Algunas de las tecnologías aprendidas fueron: HTML, CSS, Javascript, React, Redux, NodeJS, Express, SQL, Sequelize y PostgreSQL.

UNIVERSIDAD TECNOLÓGICA NACIONAL

3er año, Ingeniería en sistemas de información

DATOS DE CONTACTO

Correo electrónico: molina.santiago.martinegmail.com

Portfolio: https://santiago-molina.vercel.app/

Tel.: +5493815610716

Github: https://github.com/SantiagoMartinMolina

Linkedin:

https://www.linkedin.com/in/santiago-molina-dev/